最　高　行　政　法　院　裁　定　　　　　　　　　九十三年度裁字第一五○六號
　　抗　告　人　甲○○
　　相　對　人　財政部臺灣省北區國稅局
　　代　表　人　許虞哲
右抗告人因與相對人財政部臺灣省北區國稅局間綜合所得稅事件，對於中華民國九十
二年七月一日臺北高等行政法院九十二年度簡字第二六號裁定提起抗告，本院裁定如
左︰
    主  文
抗告駁回。
抗告訴訟費用由抗告人負擔。
    理  由
一、按對於適用簡易程序之裁判提起上訴或抗告，須經本院許可，且該許可以訴訟事
    件所涉及之法律見解具有原則性者為限，行政訴訟法第二百三十五條定有明文。
    所謂具有原則性，係指該事件所涉及之法律見解，有統一法律解釋之必要者而言
    。
二、本件抗告意旨略謂：查相對人財政部臺灣省北區國稅局新竹分局於民國（下同）
    八十二年以函向抗告人查詢系爭房屋（即新竹市○○路一○七號大樓十一室）之
    出租情形，抗告人即函復自八十一年十二月三十一日即收回自住，無出租予衡達
    公司情事。上述抗告人之函復相對人之內容即為免稅，應認係依法申請復查。原
    裁定不查及此，遽予駁回，即與行政法院五十年判字第四五號判例之意旨有違。
    又抗告人既已函復相對人八十二年起確無是項所得發生，然抗告人向相對人查詢
    衡達公司是否報支是項費用，卻遭保密為由拒絕提供。原裁定未就申請此項證據
    調查清楚，率爾為之，業已違反行政訴訟法第一百三十三條應調查證據之規定；
    再者，以設籍為由，而不檢視是否有真實所得，遍查所得稅法皆無「設籍即有租
    賃所得」之規定，相對人已明顯違反「稅賦法定主義」。此皆有賴進入實體審理
    方明真相，原裁定未注意及此，爰請廢棄原裁定，恢復實體審判。
三、原裁定以：查本件抗告人八十二年度綜合所得稅事件，經相對人核定應補稅額新
    臺幣七、六八四元，繳款書於八十六年七月二十四日送達，繳納期限為八十六年
    八月十五日，此有繳款書、掛號函件收據及徵銷明細檔查詢表附原處分卷可稽，
    復為抗告人所不否認，則抗告人申請復查期間應至八十六年九月十四日屆滿，因
    該日適為星期日，依規定以次日即八十六年九月十五日代之，惟抗告人遲至八十
    七年三月三十日始以新竹郵局第六九二號存證信函表示不服，即申請復查之意，
    有該存證信函附訴願卷可稽，復查決定及訴願決定，均以其逾期申請復查，予以
    駁回，自無不合。抗告人復對之提起行政訴訟，顯非合法，而駁回抗告人在原審
    之訴，是原裁定所適用之法規與該案應適用之現行法規並無違背，與解釋判例，
    亦無牴觸，並無所謂原裁定有違背法令之情形；又證據之取捨與當事人所希冀者
    不同，致其事實之認定亦異於該當事人之主張者，不得謂為原裁定有違背法令之
    情形。本件抗告人對於適用簡易程序之原裁定提起抗告，經核原裁定之認事用法
    ，並無錯誤，顯無所涉及之法律見解，具有原則上之重要情事，其所提起抗告，
    不合首揭規定，不應許可，其抗告難謂合法，應予駁回。
四、依行政訴訟法第一百零四條、民事訴訟法第九十五條、第七十八條，裁定如主文
    。
中　　華　　民　　國　　九十三　　　年　　　十一　　　月　　二十五　　　日
                    最 高 行 政 法 院  第 二 庭
                                審 判 長 法  官　　　葉　振　權
                                         法  官      林　清　祥
                                         法  官　　　劉　鑫　楨
                                         法  官　　　吳　明　鴻
                                         法  官　　　梁　松　雄
右  正  本  證  明  與  原  本  無  異
　　　　　　　　　　　　　　　　　　　　 法院書記官　陳  盛  信
中　　華　　民　　國　　九十三　　　年　　　十一　　　月　　二十五　　　日
